臺灣高等法院刑事裁定　　　　　　　　　　　　　　九十三年度聲再字第二七五號
　　再審聲請人
　　即受判決人　甲○○　五十一.
右聲請人因偽造有價證券案件，對於本院中華民國九十三年三月九日確定判決（九十
二年度上更(二)字第六○二號），聲請再審，本院裁定如左：
    主  文
再審之聲請駁回。
    理  由
一、按刑事訴訟法第四百二十條第一項第六款所謂發現新證據，係指該證據當時已經
    存在，為法院及當事人所不知，事後始經發現者而言，若判決前已經當事人所知
    悉而不提出於原法院者，即非該條款所謂發現之新證據，不得據為聲請再審之原
    因。甚且，該所謂發現確實之新證據，係指就證據之本身形式上觀察，毋須經調
    查程序，顯然可認為足以動搖原確定之判決者而言。（最高法院四十年台抗字第
    二號判例參照）
二、聲請人聲請意旨略稱：告訴人周德成確有授權伊全權處理貸款一事，除交付周德
    成本人印章予伊之外，尚要求伊代刻何美印章，憑以代理相關貸款手續，有周
    德成八十一年一月二十日出具之授權書、裝該授權書及周德成印章之信封原本暨
    冠愷公司七十五年至八十三年六月現金流程表上周德成親書之八十三年九月十八
    日協議等新證據可參，爰依刑事訴訟法第四百二十條第一項第六款之規定聲請再
    審云云。
三、經查：
  (一)聲請人固以所稱周德成於八十一年一月二十日出具之授權書及裝該授權書之信封
    原本暨周德成於八十三年九月十八日書立之協議書等作為「新證據」，據為提起
    本件再審之事由，然上開授權書暨信封、協議書，是否真為周德成本人所出具？
    既無鑑定筆跡之確證可憑，尚非無疑。退一步而言，縱然真係周德成親自書立，
    進而交付予聲請人收執，衡以聲請人與周德成自八十六年起纏訟至今，如確有八
    十三年書立上開文書，何以原不知悉，並不提出於法院，乃至判罪確定之後始行
    發現？是以聲請人指稱伊原不知、事後始發現云云，殊難採信。
  (二)本件原確定判決係以告訴人周德成、何美及證人任靜文、陳林松、李進倫等之
    供述為據，認告訴人對於每年要簽授信綜合額度契約之事等後續的增貸行為全然
    未知悉，故聲請人辯稱已得告訴人同意云云，顯不足信。從而，本件授信綜合額
    度契約及嗣後本票之金額既均在告訴人等預見之範圍之外，聲請人未經告訴人同
    意逕行以告訴人之名義簽名、蓋章於其上，並據以向銀行辦理增貸之行為，已該
    當行使偽造、變造私文書及偽造有價證券犯行。是上述聲請人所提之「新證據」
    ，是否足以動搖原確定判決有罪之認定？茲分述如下：
  1.上開所稱周德成於八十三年九月十八日出具之協議，就其內容而言，僅載有「冠
    凱公司從七十五年起所花費用等，冠愷公司公用電話收換銀箱所賺的錢優先償還
    」等語，並未言及是否有授權聲請人使用周德成印章、刻用何美印章？得否聲
    請銀行貸款等情？自不足以動搖原確定判決關於有罪事實之認定。
  2.至於上開八十一年一月二十日出具之授權書暨信封，就信封上記載之「甲○○」
    「授權書」「本人印章」等字樣以言，至多僅可推論有某人將授權書及印章交付
    予甲○○。而就授權書之內容觀之，雖載有「周德成授權甲○○全權向農民銀行
    以冠凱公司名義辦理貸款，隨函附上本人印章，太太（即何美）的印章請邱先
    生代刻，以便辦理農民銀行一切貸款手續，以供電信局收換銀箱的業務需要使用
    」等字，然其所授權範圍，衡諸常理，當係指告訴人所知之該次貸款而已，並未
    當然及於原確定判決認定有罪之後續增貸及簽發本票行為，尚難謂該等證據，與
    原確定判決認定有罪之事實具有直接關係，自不足以動搖原確定判決之有罪認定
    。
  (三)綜上，聲請人所提出之上開證據，尚難認為事後始發現之新證據，且與本件事證
    並無直接關聯性，均不足以動搖原確定判決所認定之事實。揆諸首揭說明，本件
    聲請人聲請再審，為無理由，應予駁回。
四、據上論斷，應依刑事訴訟法第四百三十四條第一項，裁定如主文。
中　　　華　　　民　　　國　　九十三　　年　　　七　　　月　　二十八　　日
                              臺灣高等法院刑事第十四庭
                                  審判長法  官  陳  祐  輔
                                        法  官  陳  國  文
                                        法  官  洪  昌  宏
右正本證明與原本無異。
如不服本裁定，應於收受送達後五日內向本院提出抗告狀
                                        書記官  廖  月  女
中　　　華　　　民　　　國　　九十三　　年　　　七　　　月　　二十九　　日
